Inventaris van het archief van het Ministerie van Buitenlandse Zaken: B-dossiers (Consulaire- en Handelsaangelegenheden), (1858) 1871-1940 (1955)
Nationaal Archief, Den Haag
- B-DOSSIERS, 1
  - B-dossiers 128-185, Nederlandse Consulaire Dienst, 1.2
    - Amerika, 1.2.4
      - Colombia en Panama, 1.2.4.07
        Zie ook inv.nr. 1710.
        - Stukken betreffende werkzaamheden van de gezant te Caracas inzake de consulaten en vice-consulaten te Colombia [dossier B171]., 1899-1902; 1656; 1 omslag
        - Stukken betreffende de aanstelling van een tijdelijk zaakgelastigde te Bogotá [dossier B171]., 1931-1939; 1657; 1 omslag
        - Stukken betreffende personeel en werkzaamheden van de Nederlandse consulaire vertegenwoordigingen in Colombia en Panama [dossier B171]., 1895-1940; 1658-1665; 8 omslagen
          - Barranquilla, 1922 - 1923, 1658
          - Bogotá, 1908 - 1939, 1659
          - Buenaventura en Cali, 1940, 1660
          - Cartagena, 1912 - 1937, 1661
          - Colon, zie ook Panama, 1899, 1662
          - Medellin, 1933 - 1936, 1663
          - Panama (stad), 1895 - 1898, 1664
          - Rio Hacha, 1927 - 1928, 1665
        - Stukken betreffende personeel en werkzaamheden van de Nederlandse consulaire vertegenwoordiging te Colon en Panama-stad [dossier B171 A]., 1905-1933; 1666; 1 pak
      - Cuba, 1.2.4.08
        - Stukken betreffende personeel en werkzaamheden van de Nederlandse consulaire vertegenwoordigingen op Cuba [dossier B172]., 1932-1936; 1667-1668; 2 omslagen
          - Havana, 1933 - 1936, 1667
          - Santiago de Cuba, 1932 - 1935, 1668
            Zie ook inv.nrs. 1701-1708 en 1773-1775.
      - Deense gebiedsdelen in Amerika, 1.2.4.09
        - Stukken betreffende personeel en werkzaamheden van de Nederlandse consulaire vertegenwoordiging op St.Thomas [dossier B172]., 1874-1912; 1669; 1 pak
          Zie ook inv.nr. 1782.
      - Dominicaanse Republiek, 1.2.4.10
        - Stukken betreffende personeel en werkzaamheden van de Nederlandse consulaire vertegenwoordigingen in de Dominicaanse Republiek [dossier B173]., 1872-1939; 1670-1674; 5 omslagen
          - Algemeen, 1872 - 1892, 1670
          - Puerto Plata, 1932 - 1933, 1671
          - San Domingo, 1902 - 1934, 1672
          - San Pedro de Macoris, 1906 - 1939, 1673
          - Sanchez, 1910 - 1936, 1674
      - Ecuador, 1.2.4.11
        - Stukken betreffende personeel en werkzaamheden van de Nederlandse consulaire vertegenwoordiging te Guayaquil [dossier B174]., 1885-1937; 1675; 1 omslag
      - Franse gebiedsdelen in Amerika, 1.2.4.12
        - Stukken betreffende personeel en werkzaamheden van de Nederlandse consulaire vertegenwoordiging in de Franse gebiedsdelen in Amerika [dossier B175]., 1872-1938; 1676-1678; 1 pak, 2 omslagen
          - Cayenne, 1891 - 1924, 1 omslag, 1676
          - Martinique, 1873 - 1938, 1 pak, 1677
          - Point-a-Pitre, 1872 - 1932, 1 omslag, 1678
      - Haïti, 1.2.4.13
        - Stukken betreffende personeel en werkzaamheden van de Nederlandse consulaire vertegenwoordiging op Haïti [dossier B176]., 1870-1939; 1679; 1 pak
      - Mexico, 1.2.4.14
        - 'Correspondentie met Werner Ortega. Plannen ter uitzending van een beroepsconsul', stukken betreffende de wenselijkheid tot uitzending van een beroepsconsul naar Mexico [dossier B177]., 1880-1885; 1680; 1 omslag
        - Stukken betreffende bezetting en werkzaamheden van het consulaat-generaal te Mexico-City en de instelling van een beroeps vice-consulaat voor Mexico [dossier B177]., 1877-1921; 1681; 1 omslag
        - Stukken betreffende personeel en werkzaamheden van de Nederlandse consulaire vertegenwoordigingen in Mexico [dossier B177]., 1877-1940; 1682-1689; 1 pak, 7 omslagen
          - Guadalajara, 1911 - 1913, 1682
          - Mazatlan, 1911 - 1931, 1683
          - Merida, 1908 - 1924, 1684
          - Mexico-City, 1923 - 1940, 1685
          - Monterry, 1931 - 1932, 1686
          - Puerto-Mexico, ook Vera Cruz, 1927 - 1931, 1687
          - Tampico, 1903 - 1940, 1688
          - Vera Cruz, 1877 - 1937, 1 pak, 1689
      - Peru, 1.2.4.15
        - Stukken betreffende de vestiging van consulaten en vice-consulaten aan de Noord-Westkust van Zuid-Amerika, in het bijzonder te Arequipa en Callao (Peru) [dossier B178]., 1875-1879, 1919; 1690; 1 omslag
        - Stukken betreffende de intrekking door de regering van de republiek Peru van het exequatur van R. Canevero, Nederlands consul-generaal te Lima, herstel in die hoedanigheid en waarneming van het consulaat-generaal door de Italiaanse legatie [dossier B178]., 1884-1886; 1691; 1 omslag
        - Stukken betreffende personeel en werkzaamheden van de Nederlandse consulaire vertegenwoordiging in Peru [dossier B178]., 1875-1939; 1692-1699; 1 pak, 7 omslagen
          - Arequipa, 1878 - 1930, 1692
          - Callao, 1883 - 1927, 1693
          - Lima, 1875 - 1938, 1 pak, 1694
          - Mollendo, 1696
          - Paita, 1880 - 1923, 1695
          - Pimentel, 1923 - 1939, 1696
          - Piura, 1923 - 1940, 1697
          - Salaverry, 1924 - 1939, 1698
          - Tacna, 1880 - 1886, 1699
      - Spaanse gebiedsdelen in Amerika, 1.2.4.16
        - Stukken betreffende personeel en werkzaamheden van de Nederlandse consulaire vertegenwoordiging in Brazilië [dossier B179]., 1870-1879; 1700; 1 pak
          Zie ook inv.nrs. 1576-1598.
        - Stukken betreffende personeel en werkzaamheden van de Nederlandse consulaire vertegenwoordigingen op Cuba [dossier B179]., 1871-1913; 1701-1708; 6 omslagen, 1 pak, 1 stuk
          Zie ook inv.nrs. 1667-1668 en 1773-1775.
          - Cardenas, 1890, 1701
          - Cienfuegos, 1889 - 1890, 1702
          - Gibara, 1872 - 1873, 1703
          - Havanna, 1871 - 1907, 1704
          - Mayaguez, 1887 - 1898, 1705
          - Manzanilla, 1881, 1 stuk, 1706
          - Ponce, 1705
          - Sagua la Grande, 1876 - 1882, 1707
          - Santiago de Cuba, 1902 - 1913, 1708
        - Stukken betreffende personeel en werkzaamheden van de Nederlandse consulaire vertegenwoordiging te St. John's op Porto Rico [dossier B179]., 1874-1875; 1709; 1 omslag
        - Stukken betreffende personeel en werkzaamheden van de Nederlandse consulaire vertegenwoordigingen in Colombia [dossier B180]., 1871-1895; 1710; 1 pak
          Zie ook inv.nrs. 1656-1665.
      - Venezuela, 1.2.4.17
        - Stukken betreffende personeel en werkzaamheden van de Nederlandse consulaire vertegenwoordigingen in Venezuela [dossier B181]., 1873-1940; 1711-1728; 2 pakken, 16 omslagen
          - Algemeen, 1873 - 1916, 1711
          - Barcelona, 1896 - 1932, 1712
          - Barquisimeto, 1924 - 1938, 1713
          - Caracas, 1909 - 1937, 1714
          - Carúpano, 1926 - 1928, 1715
          - Ciudad Bolivar, 1901 - 1926, 1716
          - Coro, 1893 - 1900, 1717
          - Cumaná, 1927 - 1931, 1718
          - Guanta, 1928, 1719
          - La Guayra, 1901 - 1933, 1720
          - Maracaibo, 1896 - 1940, 1721
          - Pampatar, 1928 - 1939, 1722
          - Puerto Cabello, 1900 - 1940, 1723
          - Rio Hacha, zie ook nr. 1665, 1905 - 1907, 1724
          - Tovar, 1929 - 1930, 1725
          - Tucacas, 1904 - 1929, 1726
          - Valencia, 1924 - 1932, 1727
          - La Velade, 1908 - 1916, 1728
      - Verenigde Staten van Noord-Amerika, 1.2.4.18
        - Stukken betreffende indeling van de consulaire ressorten in de Verenigde Staten [dossier B182]., 1872-1902; 1729; 1 omslag
        - Rapporten van de Nederlandse vice-consul mr. Groenman inzake de honoraire consuls te Chicago, Grand Rapids, Minneapolis, Port Arthur en Savannah, met minuten van uitgaande brieven [dossier B183]., 1915; 1730; 1 omslag
        - Stukken betreffende de verheffing van de vice-consulaten Seattle en Minneapolis tot consulaten en betreffende ressortswijzigingen van de consulaten-generaal te San Francisco en Chicago en van het consulaat Grand Rapids [dossier B182]., 1938-1939; 1731; 1 omslag
        - Stukken betreffende verlening van de persoonlijke titel van consul aan de vice-consuls te Seattle (J.C.J. Kempees) en Los Angeles (F.J. Zeehandelaar) [dossier B182]., 1919; 1732; 1 omslag
        - Stukken betreffende personeel en werkzaamheden van de Nederlandse consulaire vertegenwoordigingen in de Verenigde Staten van Noord-Amerika [dossier B182]., (1855), 1871 - 1940; 1733-1772; 37 omslagen, 2 pakken, 1 stuk
          - Baltimore, 1903 - 1940, 1733
          - Boston, 1877 - 1939, 1734
          - Buffalo, 1939 - 1940, 1735
          - Charleston, 1877 - 1939, 1736
          - Chicago, 1875 - 1935, 1737
          - Cincinnati, 1872 - 1908, 1738
          - Cleveland zie ook Cincinnati, 1908 - 1924, 1739
          - Denver, 1895 - 1940, 1740
          - Detroit, 1930 - 1939, 1741
          - Galveston, 1871 - 1925, 1742
          - Grand Rapids, 1883 - 1931, 1743
          - Gulfport, 1904 - 1937, 1744
          - Indianapolis, 1932 - 1936, 1745
          - Jacksonville, 1910 - 1936, 1746
          - Kansas City, zie ook St. Louis, 1905 - 1932, 1747
          - Keywest, 1881, 1 stuk, 1748
          - Los Angeles, 1908 - 1940, 1749
          - Minneapolis, 1910 - 1935, 1750
          - Mobile, 1875 - 1935, 1751
          - New Orleans, 1876 - 1934, 1752
          - New York, met retroacta 1855, 1871 - 1940, 1 pak, 1753
          - Newport News, 1901 - 1914, 1754
          - Norfolk, 1877 - 1935, 1755
          - Ogden, verder Salt Lake City, 1916 - 1930, 1756
          - Orange City, ook Kansas City, 1918 - 1939, 1757
          - Pensacola, ook Jacksonville, 1879 - 1933, 1758
          - Philadelpia, 1893 - 1928, 1759
          - Port Arthur, 1902 - 1929, 1760
          - Portland, 1914 - 1932, 1761
          - Salt Lake City, 1930, 1762
          - San Diego, 1913 - 1930, 1763
          - San Francisco, 1883 - 1937, 1 pak, 1764
          - Savannah, 1875 - 1936, 1765
          - Seattle, 1905 - 1923, 1766
          - Shieldsboro, 1888 - 1889, 1767
          - St. Louis, 1900 - 1939, 1768
          - St. Paul, 1769
          - Spokane, 1915 - 1916, 1770
          - Tampa, 1915 - 1937, 1771
          - Washington, 1895 - 1897, 1772
        - Stukken betreffende personeel en werkzaamheden van de Nederlandse consulaire vertegenwoordigingen ressorterende onder het gezantschap Washington [dossier B182]., 1897-1939; 1773-1782; 1 pak, 9 omslagen
          - Cienfuegos (Cuba), 1921 - 1928, 1773
          - Havanna (Cuba), 1907 - 1925, 1774
          - Santiago de Cuba (Cuba), 1902 - 1925, 1775
            Zie ook inv.nrs. 1667-1667 en 1701-1708.
          - Mayaguez (Porto Rico), 1906 - 1919, 1776
          - Ponce (Porto Rico), 1899 - 1939, 1777
          - San Juan (Porto Rico), 1897 - 1933, 1778
          - Honolulu (Hawaï), 1897 - 1936, 1779
          - Manilla (Filippijnen), 1899 - 1939, 1 pak, 1780
          - Cebu en Panay (Filippijnen), 1916 - 1936, 1781
          - St. Thomas, zie ook nr. 1669, 1912 - 1937, 1782
      - Paraguay, 1.2.4.19
        - Stukken betreffende personeel en werkzaamheden van de Nederlandse consulaire vertegenwoordiging te Asuncion [dossier B183]., 1912-1939; 1783; 1 omslag
    - Australië en Oceanië, 1.2.5
      - Australië en Nieuw-Zeeland, 1.2.5.1
        - Stukken betreffende personeel en werkzaamheden van de Nederlandse consulaire vertegenwoordigingen in Australië en Nieuw-Zeeland [dossier B184]., 1870-1940; 1784-1798; 4 pakken, 11 omslagen
          - Adelaide, 1870 - 1920, 1784
          - Albany, Fremantle en Perth, 1878 - 1938, 1 pak, 1785
          - Auckland, 1871 - 1932, 1786
          - Brisbane, 1874 - 1927, 1787
          - Christchurch, 1902 - 1940, 1788
          - Dunedin, 1903 - 1904, 1789
          - Fremantle, 1785
          - Hobart, 1885 - 1940, 1790
          - Melbourne, 1872 - 1937, 1791
          - New Castle, 1879 - 1934, 1792
          - Perth, 1785
          - Port Darwin/Palmerston, 1874 - 1923, 1793
          - Port Kennedy, 1915 - 1934, 1794
          - Sydney, 1872 - 1920, 1795
          - Sydney, 1920 - 1939, 1796
          - Townsville, 1895 - 1934, 1797
          - Wellington, 1871 - 1934, 1798
      - Oceanië en Polynesië, 1.2.5.2
        - Stukken betreffende personeel en werkzaamheden van het vice-consulaat te Honolulu (Sandwich-eilanden) [dossier B185]., 1875-1888; 1799; 1 omslag
        - Stukken betreffende personeel en werkzaamheden van het vice-consulaat te Nouméa (Nieuw-Caledonië) [dossier B184]., 1912-1940; 1800; 1 omslag
        - Stukken betreffende een bezoek van de consul-generaal te Sydney aan de Fuji-eilanden [dossier B185]., 1938; 1801; 1 omslag
        - Stukken betreffende een dienstreis van de consul-generaal te Sydney naar Nieuw-Caledonië en de Nieuw-Hebriden [dossier B185]., 1938-1939; 1802; 1 omslag
  - B-dossiers 186-196, 1.3
    - Stukken betreffende de Conventie van Brussel van 5 juni 1890 inzake de publicatie van douanetarieven [dossier B186]., 1886-1914; 1803; 1 pak
    - Stukken betreffende transport, bescherming, gezondheid, verblijf en slavernij van pelgrims op bedevaart naar Mekka en Medina en de werkzaamheden van Nederlandse vertegenwoordigers in het buitenland ten behoeve van pelgrims uit Nederlands-Indië [dossier B187]., 1871-1917; 1804-1829; 26 pakken
      Zie voor stukken na 1917 het archief van de directie Economische Zaken, inv.nrs. 883 en 2692- 2697.
      - 1871-1875, 1804
      - 1875-1879, 1805
      - 1880-1881, 1806
      - 1881-1887, 1807
      - 1888-1892, 1808
      - 1888-1894, 1809
      - 1894-1896, 1810
      - 1895-1896, 1811
      - 1897, 1812
      - 1897-1898, 1813
      - 1898-1899, 1814
      - 1899-1900, 1815
      - 1884-1902, 1816
      - 1898-1903, 1817
      - 1897-1905, 1818
      - 1904-1906, 1819
      - 1905 1907, 1820
      - 1907-1908, 1821
      - 1909, 1822
      - 1910, 1823
      - 1910-1911, 1824
      - 1910-1912, 1825
      - 1913, 1826
      - 1909-1914, 1827
      - 1914-1915, 1828
      - 1916-1917, 1829
    - Stukken betreffende de activiteiten van J.G.M. Herklots inzake het transport van pelgrims van Nederlands-Indië naar Mekka en Medina en retour [dossier B187]., 1839-1896; 1830; 1 pak
    - Correspondentie met het gezantschap te Tanger inzake het transport van Marokkaanse pelgrims naar Djeddah door Nederlandse scheepvaartondernemingen [dossier B187 A]., 1907-1908; 1831; 1 omslag
    - Stukken betreffende de eventuele oprichting van een Turks consulaat te Singapore [dossier B187 Bis]., 1882-1885; 1832; 1 omslag
    - Stukken betreffende diverse handelsverdragen van de Dominicaanse Republiek [dossier B188]., 1885-1897; 1833; 1 omslag
    - Stukken betreffende werkzaamheden en kosten verbonden aan verpleging, repatriëring en onderstand van bemanningsleden van gestrande of verongelukte schepen, geordend per schip [dossier B189]., 1871-1919; 1834-1857; 24 omslagen
      - 'Italia', 1871 - 1872, 1834
      - 'Hercules', 1871 - 1873, 1835
      - 'Sperwer', 1872, 1836
      - 'Aquarius', 1873, 1837
      - 'Speculacion', 1875 - 1876, 1838
      - 'Petronella', 1876, 1839
      - 'Twee Gezusters', 1876 - 1877, 1840
      - 'Anna Lucretia', 1878 - 1879, 1841
      - 'Overijssel', 1879 - 1880, 1842
      - 'Hollandia', 1886, 1843
      - 'Slangevecht', 1887, 1844
      - 'Wilhelmina Cornelia', 1892 - 1893, 1845
      - 'Geertruida Gerarda' en 'Krimpen a/d Lek', 1902 - 1905, 1845A
      - 'Santduo', 1908 - 1909, 1846
      - 'Res Nova', 1911, 1847
      - 'Donau', 1911 - 1912, 1848
      - 'Maria', 1914, 1849
      - 'Niobe', 1916, 1850
      - 'Camilla', 1917, 1851
      - 'Thor' en 'Proefneming', 1917, 1852
      - 'Maria Adriana', 1917, 1853
      - 'Ethel', 1917 - 1918, 1854
      - 'Voorwaarts', 1917 - 1918, 1855
      - 'De Drie Gebroeders', 1917 - 1918, 1856
      - 'Mercedes', 1918 - 1919, 1857
    - Stukken betreffende overeenkomsten van Nederland met Noorwegen en Zweden inzake de repatriëring van behoeftige zeelieden, met enkele praktijkgevallen [dossier B189]., 1909-1919; 1858; 1 omslag
    - Stukken betreffende wetgeving inzake de repatriëring van in vreemde havens gestrande zeelieden [dossier B189]., 1886-1914; 1859; 1 omslag
    - Stukken betreffende repatriëring van afgemonsterde of achtergelaten zeelieden, de eventuele aan hen te verstrekken onderstand en betreffende uitbetaling van achterstallige gage [dossier B189]., 1902-1919; 1860-1861; 2 pakken
      - 1902-1916, 1860
      - 1917-1919, 1861
    - Stukken betreffende de verplichtingen van rederijen ten aanzien van de door hen gemonsterde zeelieden [dossier B189 A]., 1917-1921; 1862; 1 pak
    - Stukken betreffende het passagiers- en postvervoer tussen Londen en het vasteland van Europa via Vlissingen, Hoek van Holland en Oostende en betreffende aansluitende treinverbindingen richting Duitsland en verder treinvervoer [dossier B190]., 1886-1918; 1863-1864; 2 pakken
      - 1886-1889, 1863
      - 1891-1918, 1864
    - Stukken betreffende consulaire conventies en verdragen van Nederland met vreemde mogendheden [dossiers B191 en B192]., 1857-1940; 1865-1895; 5 pakken, 26 omslagen
      - Argentinië, 1906 - 1940, 1 pak, 1865
      - Bolivia, 1930 - 1939, 1866
      - Brazilië, zie ook nr. 1598, 1909 - 1939, 1867
      - Chili, 1907 - 1923, 1868
      - Costa Rica, 1913 - 1922, 1869
      - Cuba, 1913 - 1922, 1870
      - Dominicaanse Republiek, 1857 - 1891, 1871
      - Egypte, 1929 - 1940, 1872
      - Finland, 1924 - 1926, 1873
      - Frankrijk, 1888 - 1889, 1939, 1874
      - Griekenland, 1879 - 1939, 1 pak, 1875
      - Guatemala, 1909 - 1916, 1876
      - Haïti, 1873 - 1883, 1877
      - Honduras, 1932 - 1939, 1878
      - Hongarije, 1871 - 1938, 1879
      - Italië, 1871 - 1936, 1 pak, 1880
      - Japan, 1891 - 1908, 1 pak, 1881
      - Oostenrijk, 1921 - 1923, 1882
      - Panama, 1904 - 1912, 1883
      - Peru, 1892, 1884
      - Polen, 1926 - 1937, 1885
      - Portugal, 1874 - 1884, 1886
      - Roemenië, 1881 - 1882, 1887
      - Rusland, 1867 - 1883, 1888
      - El Salvador, 1887, 1889
      - Spanje, 1871 - 1938, 1890
      - Tsjechoslowakije, 1930 - 1938, 1891
      - Turkije, 1927 - 1930, 1892
      - Venezuela, 1859, 1879 - 1908, 1893
      - Verenigd Koninkrijk, 1916 - 1925, 1894
      - Verenigde Staten van Noord-Amerika, 1871 - 1939, 1 pak, 1895
    - Stukken betreffende tussen vreemde mogendheden onderling gesloten consulaire verdragen [dossier B192]., 1903-1938; 1896-1919; 24 omslagen
      - Albanië - Frankrijk, 1930, 1896
      - België - Bolivia, 1912 - 1913, 1897
      - België - Estland, 1928, 1898
      - België - Polen, 1928 - 1931, 1899
      - Bulgarije - Duitsland, 1930, 1900
        zie ook inv.nr. 1904.
      - Bulgarije - Italië, 1912, 1901
      - Bulgarije - Polen, 1935, 1902
      - Duitsland - Estland, 1926, 1903
      - Duitsland - Turkije, 1930, 1904
      - Estland - Oostenrijk, 1927 - 1929, 1905
      - Estland - Polen, 1926, 1906
      - Frankrijk - Letland, 1936, 1907
      - Frankrijk - Litauen, 1929 - 1933, 1908
      - Frankrijk - Polen, 1926 - 1928, 1909
      - Frankrijk - Tsjechoslowakije, 1932, 1910
      - Griekenland - Spanje, 1928, 1911
      - Griekenland - Verenigde Staten, 1903, 1912
      - Hongarije - Polen, 1938, 1913
      - Italië - Letland, 1933, 1914
      - Italië - Litauen, 1936, 1915
      - Italië - Polen, 1935, 1916
      - Italië - Turkije, 1930, 1917
      - Sovjetunie - Tsjechoslowakije, 1936, 1918
      - Tsjechoslowakije - Zuid-Slavië, 1930, 1919
    - Stukken betreffende de vaststelling van een basistekst voor consulaire verdragen van Nederland met vreemde mogendheden inzake consulaire vertegenwoordigingen in de Nederlandse Overzeese Gebiedsdelen [dossier B191]., 1928-1937; 1920; 1 pak
    - Stukken betreffende de bevoegdheden en de positie van consulaire ambtenaren in Nederland en in Nederlands-Indië [dossier B193]., 1856-1936; 1921-1922; 1 pak, 1 omslag
      - Nederland, 1931 - 1936, 1921
      - Nederlands-Indië, 1856 - 1906, 1935, 1 pak, 1922
    - Stukken betreffende de rangorde van het Corps Consulaire te Curaçao tijdens protocollaire gebeurtenissen [dossier B193]., 1923; 1 omslag
    - 'Geschil tusschen den Gouverneur van Suriname en den Britschen Vice-Consul over de toepassing der Consulaire Overeenkomst van 6 maart 1856 inzake het gebeurde te Paramaribo met de Engelsche schepen 'Kohinoor' en 'Florence' [dossier B193]., 1873-1876; 1924; 1 omslag
    - Stukken betreffende de uitvoering van het Consulair Verdrag van Nederland met de Verenigde Staten [dossier B193]., 1913-1914, 1937; 1925; 1 omslag
    - Stukken betreffende de bevoegdheden en de positie van consulaire ambtenaren in diverse gebieden [dossier B193]., 1901-1938; 1926-1929; 4 omslagen
      - Beyrouth, 1928 - 1938, 1926
      - Britse gebiedsdelen, 1901 - 1937, 1927
      - Corfu, 1907, 1928
      - Jeruzalem, 1932, 1929
    - Stukken betreffende toelating en erkenning van consulaire ambtenaren in Nederlandse koloniën [dossier B194]., 1871-1940; 1930-1944; 15 pakken
      - 1871-1884, 1930
      - 1885-1894, 1931
      - 1895-1899, 1932
      - 1900-1905, 1933
      - 1906-1910, 1934
      - 1911-1916, 1935
      - 1916-1919, 1936
      - 1920-1922, 1937
      - 1923-1925, 1938
      - 1926-1928, 1939
      - 1929-1930, 1940
      - 1931-1932, 1941
      - 1933-1935, 1942
      - 1936-1937, 1943
      - 1938-1940, 1944
    - Stukken betreffende de Turkse consul en consul-generaal te Batavia [dossier B194 A]., 1884-1899; 1945; 1 pak
    - Stukken betreffende toelating en erkenning van consulaire ambtenaren in Nederland [dossier B195]., 1883-1940; 1946-1963; 18 pakken
      - 1883-1886, 1946
      - 1871-1890, 1947
      - 1891-1895, 1948
      - 1896-1902, 1949
      - 1903-1907, 1950
      - 1908-1911, 1951
      - 1912-1914, 1952
      - 1915-1917, 1953
      - 1918-1920, 1954
      - 1921-1922, 1955
      - 1923-1925, 1956
      - 1926-1927, 1957
      - 1928-1929, 1958
      - 1930-1932, 1959
      - 1932-1934, 1960
      - 1935-1936, 1961
      - 1937-1939, 1962
      - 1939-1940, 1963
    - Stukken betreffende de noodzaak tot het opstellen van een Wet regelende de consulaire rechtsmacht, met een overzicht van de grondslagen der diplomatieke en consulaire rechtsmacht van Nederlandse vertegenwoordigers en stukken betreffende de Belgische wet van 1851 inzake de consulaire rechtsmacht ca. 1857 [dossier B196 A]., 1863; 1964; 1 omslag
    - Stukken betreffende voorontwerpen van Wet [dossier B196 A]., 1857-1870 en ongedateerd; 1965-1969; 1 pak, 4 omslagen
      - Eerste ontwerp, ca. 1857, 1 omslag, 1965
      - Tweede ontwerp, 1859, 1 omslag, 1966
      - Derde en vierde ontwerp, 1860, 1 omslag, 1967
      - Vijfde ontwerp, 1860, 1 pak, 1968
      - Zesde ontwerp, ongedateerd, 1 pak, 1969
    - Stukken betreffende de Consulaire Wet van 25 juli 1871 (Stbl. 91) [dossier B196 A]., 1868-1872; 1970-1971; 2 omslagen
      - 'Stukken betreffende de totstandkoming', 1868 - 1872, 1970
      - 'Parlementaire stukken', 1871, 1971
    - Stukken betreffende de Consulaire Wet van 1871 en de daarin in 1875 en 1886 aangebrachte wijzigingen [dossier B196]., 1887; 1972; 1 omslag
    - Stukken betreffende eventuele wijziging van de Consulaire Wet van 25 juli 1871 (Stbl. 91), met een ontwerp van Wet [dossier B196]., 1898-1899; 1973; 1 lias
    - Stukken betreffende de Wet van 9 november 1875 (Stbl. 201), waarbij de Consulaire Wet van 25 juli 1871 (Stbl. 91) wordt gewijzigd [dossier B196]., 1874-1876; 1974-1976; 3 omslagen
      - 'Stukken betreffende de totstandkoming', 1874 - 1876, 1974
      - 'Parlementaire stukken', 1875, 1975
      - 'Gedrukte exemplaar der Circulaire van 31 dec. 1875, nr. 9585 en van de Wet in het Nederlandsch, Fransch, Engelsch', 1875, 1976
    - Ingekomen brief van en minuut van uitgaande brief aan de consul-generaal en minister-president in China inzake artikel 3 van de Wet van 9 november 1875 (Stbl. 201), houdende wijziging van de Consulaire Wet van 25 juli 1871 (Stbl. 91) [dossier B196]., 1881; 1977; 2 stukken